臺灣屏東地方法院交通事件裁定　　　　100年度交聲字第332號
原處分機關　交通部公路總局高雄區監理所屏東監理站
法定代理人　郭政雄
異　議　人　李興華
即受處分人
上列受處分人因違反道路交通管理處罰條例事件，對於交通部公
路總局高雄區監理所屏東監理站民國100 年9 月14日所為之處分
（原處分案號：屏監違字第裁82-V00000000號）聲明異議，本院
裁定如下：
    主  文
異議駁回。
    理  由
一、原處分意旨略以：異議人即受處分人李興華（下簡稱「異議
    人」）於民國100 年8 月13日21時18分許，駕駛車牌號碼56
    63-JV 號自用一般小客貨車，行經屏東縣枋山鄉○○路○段
    127 號前時，因有「汽車駕駛人酒精濃度超過規定標準（0.
    4-0.55）」之違規事實，為警掣單舉發，嗣原處分機關即交
    通部公路總局高雄區監理所屏東監理站認異議人上開情形，
    違反道路交通管理處罰條例第35條第1 項第1 款規定，爰裁
    處罰鍰新臺幣（下同）34,500元，並依同條例第68條第2 項
    、第24條第1 項第2 款規定，吊扣小型車普通駕駛執照1 年
    及參加道路交通安全講習等語。
二、聲明異議意旨詳如附件聲明異議狀所載。
三、按汽車駕駛人飲用酒類或其他類似物後其吐氣所含酒精濃度
    超過每公升0.25毫克或血液中酒精濃度超過0.05% 以上者，
    不得駕車，道路交通安全規則第114 條第2 款定有明文。又
    汽車駕駛人，駕駛汽車經測試檢定有酒精濃度超過規定標準
    之情形者，處15,000元以上60,000元以下罰鍰，並當場移置
    保管該汽車及吊扣其駕駛執照二年；因而肇事致人受傷者，
    並吊扣其駕駛執照二年，道路交通管理處罰條例第35條第1
    項前段及其第1 款亦有明文。另依同條例第24條第1 項第2
    款之規定，有上開第35條第1 項所定違規之行為者，並應接
    受道路交通安全講習。
四、經查：
(一)、異議人於上開時間，駕駛車牌號碼5663-JV 號自用一般小客
    貨車至屏東縣枋山鄉○○路○段127 號前，在該處為警測得
    其呼氣中所含酒精濃度為每公升0.41毫克，警方因認其有汽
    車駕駛人酒精濃度超過規定標準之違規行為，乃掣單舉發等
    情，為異議人所不爭執，並有酒精濃度測定單影本、屏東縣
    政府警察局屏警交字第V00000000 號舉發違反道路交通管理
    事件通知單影本、交通部公路總局高雄區監理所屏東監理站
    100 年9 月14日屏監違字第裁82 -V00000000 號違反道路交
    通管理事件裁決書各1 份在卷可稽（見本院卷第7 、9 、19
    頁）。
(二)、異議人雖於異議狀內辯稱其當時係在舉發地點即屏東縣枋山
    鄉○○路○段127 號前停車，想要休息，而喝1 罐啤酒云云
    （見本院卷第4 頁）。然證人即當天乘坐異議人所駕上開小
    客貨車之張慧於警詢時陳稱：異議人與其至屏東縣九如鄉
    看完土地，約16時許，在九如統一超商買酒喝，一面喝酒一
    面開車等語（見本院卷第35頁）明確，又經本院依職權勘驗
    獲報到場處理之警員所提供之蒐證錄影光碟，得知異議人於
    當日20時59分51秒至55秒時，對警員承認有喝一點啤酒，於
    同日21時0 分49秒至1 分7 秒時，自承剛才係其開車，並稱
    其只有喝1 罐啤酒，很早就喝了，是一早就喝了，之後就停
    止了，就沒有再喝了，喝完酒結束迄今已超過1 小時等語，
    嗣並接受呼氣酒精濃度測試等情，有上開光碟及勘驗筆錄附
    卷為憑（見本院卷第36頁），則自異議人前開陳述內容，及
    其當時並未爭執酒後駕駛一事，並配合警方實施呼氣酒精濃
    度測試等節觀之，復參以異議人於100 年8 月19日之呈述狀
    中明載「．．．在案發地點前的路邊跟張女喝了一罐啤酒．
    ．．當時本人也將車開往到案發地點店面前．．．」等語，
    此有其呈述狀1 份附卷可稽（見本院卷第12 頁 ），堪認異
    議人並非在駕車抵達舉發地點後才飲酒，而係於駕車抵達該
    地點前即已飲用酒類無誤。從而，異議人上開汽車駕駛人酒
    精濃度超過規定標準之違規事實，事證明確，應堪認定。
(三)、又查本件係因異議人與張慧於上述時、地發生爭執，異議
    人向警方報案稱其車輛遭毀損後，警方據報前往上開地點處
    理時，於處理過程中發現異議人有濃厚酒味，而懷疑異議人
    有酒後駕駛行為，異議人亦當場承認其有飲酒，且其係上開
    小客貨車之駕駛人等情，有舉發警員出具之職務報告及上開
    勘驗結果在卷可參（見本院卷第18、36頁），是警方當時顯
    有相當之證據懷疑異議人有酒後駕車之行為，依法自得要求
    異議人接受酒精濃度測試之檢定。至於異議人所辯警方舉發
    時，其已將上開自小客貨車停在路邊，並未駕車乙情固然屬
    實，然如前所述，異議人既確有於飲酒後，駕駛上開自小客
    貨車上路至舉發地點之行為，且經警測得呼氣中所含酒精濃
    度值達每公升0.41毫克，是縱其係於停車後始遭警舉發，惟
    仍無礙於其確有酒後駕車之違規事實之認定，其此部分辯解
    ，自非得據為有利於伊之認定，併此敘明。
五、綜上所述，異議人確有汽車駕駛人酒精濃度超過標準試檢定
    之違規行為甚明，從而，原處分機關依道路交通管理處罰條
    例第35條第1 項第1 款、第68條第2 項、第24條第1 項第2
    款規定，裁處異議人罰鍰34,500元，並吊扣小型車普通駕駛
    執照1 年及應參加道路安全講習，核無違誤。是以，本件聲
    明異議並無理由，應予駁回。
六、依道路交通管理處罰條例第87條第2 項、道路交通事件處理
    辦法第18條規定，裁定如主文。
中    華    民    國    100   年    12    月    7     日
                  交通法庭      法  官  陳秀慧
以上正本證明與原本無異。
如不服本裁定應於收受送達後5 日內向本院提出抗告書狀敘述抗
告之理由抗告於臺灣高等法院高雄分院。
中    華    民    國    10    年    12    月    7     日
                                書記官  蔡語珊